【裁判字號】    97,抗,677
【裁判日期】    970429
【裁判案由】    強制執行
【裁判全文】
臺灣高等法院民事裁定                   97年度抗字第677號
抗  告  人  亞太金聯資產管理股份有限公司
法定代理人  甲○○
上列抗告人因與相對人乙○○間強制執行事件，對於中華民國97
年 3月26日臺灣板橋地方法院97年度執字第3205號裁定提起抗告
，本院裁定如下：
    主  文
抗告駁回。
抗告程序費用由抗告人負擔。
    理  由
一、按債權之讓與，非經讓與人或受讓人通知債務人，對於債務
    人不生效力，民法第297條第1項。故在債務人受讓與之通知
    以後，受讓人始得對債務人主張債權。又強制執行，應依執
    行名義為之。是債權人聲請強制執行，應提出執行名義之證
    明文件，此觀之強制執行法第6條第1項規定自明。其如係依
    同法第4條之2規定聲請者，除提出前開第6條第1項各款之執
    行名義證明文件外，尚應提出聲請人為執行名義效力所及之
    人之證明文件。此為聲請強制執行之合法要件，債權人之聲
    請不合程式或有其他欠缺而可以補正者，執行法院應定相當
    期間命其補正，逾期仍不補正者，應以裁定駁回之。
二、本件抗告人於原法院聲請意旨略以：原債權人臺東區中小企
    業銀行股份有限公司就相對人乙○○尚未清償之債權，於民
    國93年2月26日讓與新豐資產管理股份有限公司（ 以下稱新
    豐公司），並於翌日依金融機構合併法第15條第1項第1款及
    第18條第3項之規定，為債權讓與之公告。 嗣新豐公司聲請
    對相對人為強制執行，因相對人無財產可供執行，而獲發原
    法院94年10月3日板院通94執金字第31732號債權憑證（以下
    稱系爭債權憑證）。新豐公司復於96年9月6日再將系爭債權
    憑證之債權讓與伊，已生債權讓與之效力。相對人現無可供
    執行之財產，為確保日後請求，爰聲請強制執行換發債權憑
    證云云，並提出公告、系爭債權憑證、讓渡書為證（見原法
    院卷第9頁、第21至23頁）。經查，抗告人主張，其為系爭
    債權憑證之債權受讓人而聲請對相對人為強制執行，除應提
    出債權憑證外，尚應提出其為該債權憑證執行名義效力所及
    之人之證明文件，亦即該債權讓與，已通知相對人而得對相
    對人主張債權之證明文件。抗告人為聲請時並未提出，經原
    法院分別於97年1月22日、同年3月5日通知抗告人， 命其於
    收受通知後5日內補正債權讓與通知相對人之證明， 抗告人
    已於97年1月25日、同年3月13日收受該等通知，有送達證書
    可稽，其仍未遵期補正，依上開說明，抗告人聲請強制執行
    之合法要件即不具備，法院應以裁定駁回之。
三、抗告意旨雖以，債權讓與之通知僅為債務人之對抗要件，並
    不影響讓與人與受讓人之關係，該債權讓與仍屬有效，且伊
    以受讓人之身分對相對人聲請強制執行行使債權，已足使債
    務人知債權讓與之事實，兼有通知之效力，況伊已提出相對
    人之戶籍謄本，並聲請公示送達，自無不能續行強制執行程
    序之情事云云。但債權之讓與，須在債務人受讓與之通知以
    後，債權受讓人始得對債務人主張債權，已如前述。是在通
    知以前，債權讓與契約僅於讓與人與受讓人之間發生效力，
    債務人即使知悉其事實，受讓人亦不得對於債務人主張債權
    ，因而債務人對於受讓人得拒絕給付。故在通知之前，受讓
    人自不得以強制執行程序對債務人主張債權。而抗告人依強
    制執行法第4條之2規定，主張其為系爭債權憑證之執行名義
    效力所及之人，而聲請強制執行，自應證明其已得對債務人
    主張系爭債權憑證表彰之債權，此乃強制執行程序開始之要
    件，而非強制執行程序得否續行之問題。故本件相對人在受
    通知之前，抗告人並不具執行債權人之適格，不得開始強制
    執行程序。抗告人稱，伊對相對人聲請強制執行行使債權，
    兼有通知效力，且已聲請對相對人公示送達，自無不能續行
    強制執行程序云云，顯不可採。從而，原法院駁回抗告人強
    制執行之聲請，理由雖有不同，結論並無二致，仍應予維持
    。抗告意旨仍執前詞，指摘原裁定不當，聲明廢棄，為無理
    由，應予駁回。
四、據上論結，本件抗告為無理由，爰裁定如主文。
中    華    民    國    97    年    4    月     29    日
                    民事第十一庭
                        審判長法  官  鄭雅萍
                              法  官  徐福晉
                              法  官  詹文馨
正本係照原本作成。
不得再抗告
中    華    民    國    97    年    5     月    1     日
                              書記官  周淑靜


司法院資訊處製作；財團法人民間司法改革基金會備份。
